【裁判字號】    95,撤緩更,1
【裁判日期】    951212
【裁判案由】    撤銷緩刑
【裁判全文】
臺灣臺東地方法院刑事裁定             95年度撤緩更字第1號
聲  請  人  臺灣臺東地方法院檢察署檢察官
受  刑  人  甲○○
上列聲請人因受刑人犯違反家庭暴力防治法案件 (本院93年度東
簡字第250號)，聲請撤銷緩刑之宣告（95年度執聲字第560號）
，本院於中華民國95年8月31日以95年度撤緩字第19號裁定撤銷
受刑人之緩刑宣告，受刑人不服提起抗告，經臺灣高等法院花蓮
分院於95年10月24日以95年度抗字第69號撤銷發回，本院更為裁
定如下：
    主  文
聲請駁回。
    理  由
一、聲請意旨略以：受刑人甲○○因違反家庭暴力防治法案件，
    經本院於民國93年9月22日以93年度東簡字第250號判處有期
    徒刑7月，緩刑2年，緩刑期內付保護管束，於93年11月5日
    (聲請書誤載為93年9月22日)確定在案。惟受保護管束人於
    保護管束期間逾期未報到，迭經通知、告誡、再告誡、訪視
    及協尋，迄今仍未依法報到，顯已違反保案處分執行法第74
    條之2第2款應遵守服從檢察官及執行保護者之命令等事項之
    規定，且情節重大，爰依同法第74條之3(聲請書誤載為第69
    條)規定，聲請撤銷緩刑之宣告等語。
二、按行為後法律有變更者，適用行為時之法律。但行為後之法
    律有利於行為人者，適用最有利於行為人之法律，刑法第2
    條第1項定有明文。而刑法第75條及第75條之1雖於94年1月7
    日修正，並自95年7月1日施行，然於94年1月7日刑法修正施
    行前，受緩刑之宣告，94年1月7日修正刑法施行後，仍在緩
    刑期內者，適用94年1月7日修正施行之刑法第75條、第75條
    之1及第76條規定，刑法施行法第6條之1亦有明文。再按受
    保護管束人在保護管束期間，應遵守服從檢察官及執行保護
    管束者之命令；受保護管束人違反前條各款情形之一，情節
    重大者，檢察官得聲請撤銷保護管束或緩刑之宣告，保安處
    分執行法第74條之2第2款、第74條之3第1項復固有規定。
三、查受刑人因違反家庭暴力防治法案件，經本院於93年9月22
    日以93年度東簡字第250號判處有期徒刑7月，緩刑2年，緩
    刑期內付保護管束，並於93年11月5日確定在案，此有臺灣
    高等法院被告前案紀錄表1份在卷可考。又聲請人於前開判
    決確定後，以東檢93年執保觀字第51號執行保護管束指揮書
    通知受刑人於93年11月10日下午3時30分到案執行保護管束
    ，經受刑人於報到具結書上親書送達處所為臺東縣臺東市○
    ○路345之1號後，聲請人即迭次依受刑人戶籍住址及上開送
    達處所通知受刑人到臺灣臺東地方法院檢察署觀護人室報到
    ，惟受刑人均置之不理，嗣經聲請人請派警於94年5月5日至
    受刑人上開住所即綏遠路1段152巷24弄31號協尋未獲等情，
    亦有臺東縣警察局臺東分局94年5月6日信警刑字第09400363
    09號函附卷可稽、聲請人又先後於94年4月18日、同年5月23
    日、同年6月22日、同年7月27日多次前往上址訪談，並依上
    開2址通知告誡、再告誡等情，復有送達證書6紙在卷可按;
    然查受刑人自93年11月11日起，即隨華偉漁業股份有限公司
    所屬「華盈707」號遠洋漁船由高雄港出海作業，迄95年5月
    12日因傷返臺就醫之事實，有受刑人護照、內政部警政署高
    雄港務警察局船舶出港許可證附出港船員名單、高雄國際港
    口查核本國籍 (出)境旅客名冊等件附卷可稽 (見臺灣高等
    法院花蓮分院95年度抗字第69號卷第8頁至第10頁、第15頁
    至第19頁)，是受刑人抗告狀所稱：其因出海工作，致未事
    先向觀護人報備轉請檢察官核准等語，尚非無據。再查受刑
    人上開臺東縣臺東市○○路○段152巷24弄31號住處，受刑
    人必須於93年8月1日前遷出，且需遠離該住所50公尺以上，
    為本院93年度家護字第35號民事通常保護令主文所明示，亦
    有本院93年度家護字第35號民事通常保護令在卷足憑，受刑
    人未實際居住上址應有正當原因，是觀護人向受刑人上開戶
    籍住址送達即非合法，受刑人於本院訊問時，亦陳明: 綏遠
    路地址是家暴案件不准我進入的地方，新生路345之1號是我
    三哥的房子，我人在國外，他們沒有辦法通知我等語 ( 見
    本院訊問筆錄第2頁)，顯見聲請人派警先後至受刑人上開住
    所拘提之時，正值受刑人身在國外漁船上工作，且受民事家
    庭保護令拘束不得居住在戶籍地址內，其因之違反執行保護
    管束者之命令亦情有可原，堪認受刑人未能遵期報到與拘提
    未獲，均有正當原因，應非故意避匿而不遵期接受保護管束
    ，自與前揭保安處分執行法第74條之3第1項所定「情節重大
    」之要件有間，故聲請人聲請撤銷前開案件緩刑之宣告，於
    法尚有未合，應予駁回。末查家庭暴力防治法第30條第4項
    雖有受保護管束人違反第2項保護管束事項情節重大者，撤
    銷其緩刑之宣告之明文，惟本件受刑人僅係違反執行保護管
    束者之命令未按時報到而已，與前開家庭暴力防治法第30條
    第2項所定情節無涉，自無上開規定之適用，附此敘明。
四、據上論斷，應依刑事訴訟法第220條，裁定如主文。
中    華    民    國    95    年    12    月    12    日
                  刑事第二庭    法  官  曾宗欽
以上正本證明與原本無異。
如不服本裁定，應於裁定送達後5日內向本院提出抗告狀（須附
繕本）。
「切勿逕送上級法院」
                                書記官  沈茜庭
中    華    民    國    95    年    12    月    12    日


司法院資訊處製作；財團法人民間司法改革基金會備份。
